【裁判字號】    90,訴,2499
【裁判日期】    901122
【裁判案由】    毒品危害防制條例
【裁判全文】
臺灣高雄地方法院刑事判決                          九十年度訴字第二四九九號
    公  訴  人  臺灣高雄地方法院檢察署檢察官
    被      告  甲○○
    指定辯護人  本院公設辯護人乙○○
右列被告因毒品危害防制條例案件，經檢察官提起公訴（九十年度偵字第一五七一一
號），本院判決如左：
    主  文
甲○○無罪。
    理  由
一、公訴意旨略以：被告甲○○基於概括之犯意，意圖營利，於民國九十年六月至八
    月廿一日間，在其住處高雄縣鳳山市海光四村七０六號前販賣三次海洛因供庹宇
    凡施用，每次新台幣一千元，經警於九十年八月二十一日十二時五十分至其住處
    執行拘提時當場查獲伊與庹宇凡等人，並起獲伊所有安非他命二包（重共計七．
    二公克）海洛因一包（重二公克）、殘留有海洛因殘渣之夾鏈袋十二個、安非他
    命吸食器乙組、使用過注射針筒二支等，因認被告涉有毒品危害防制條例第四條
    第二項之罪嫌等語。
二、按犯罪事實應依證據認定之，無證據不得推定其犯罪事實；不能證明被告犯罪者
    ，應諭知無罪之判決，刑事訴訟法第一百五十四條、第三百零一條第一項分別定
    有明文。而刑事訴訟法上所謂認定犯罪事實之證據，係指足以認定被告確有犯罪
    行為之積極證據而言，如未能發現相當證據或證據不足以證明，自不能以推測或
    擬制之方法，以為裁判基礎，此有最高法院二十九年上字第三一○五號判例及四
    十年台上字第八十六號判例可供參照；又認定犯罪事實，所憑之證據，雖不以直
    接證據為限，間接證據亦包括在內，然無論直接或間接證據，其為訴訟上之證明
    ，須於通常一般之人均不致於有所懷疑，而得確信其為真實之程度者，始得據之
    為有罪之認定，倘其證明尚未達到此一程度，而有合理性懷疑之存在時，即無從
    為有罪之認定，此亦有最高法院七十六年台上字第四九八六號判例可資參照。
三、訊之被告甲○○堅決否認有何在上開時地販賣安非他命予庹宇凡之犯行，辯稱係
    與庹宇凡一同出資購買海洛因施用，並非購入海洛因後再出售予庹宇凡等語。經
    查本件公訴意旨認被告有上開販賣海洛因之犯行，無非以證人庹宇凡、章新龍於
    警訊中之證述，並有扣得海洛因一包（重約二公克）、殘留有海洛因殘渣之夾鏈
    袋十二個、使用過注射針筒二支等，為其論據。惟查，本件被告自警訊及偵查、
    審理中均一致否認有販賣海洛因予庹宇凡，而證人庹宇凡於警訊時固稱：共向甲
    ○○購買海洛因三次，都是直接到住處鳳山市海光四村七０六號找他等語，惟其
    復稱：警方進入時我正跟甲○○共同施打海洛因等語（見警卷第七頁反面），且
    證人章新龍雖於警訊證稱：庹宇凡今日（指九十年七月二十六日）有向甲○○購
    買海洛因新台幣一千元等語（見警卷第九頁），惟復稱：甲○○我說查獲之那包
    海洛因有一些是要給宇凡的．．．．警方進來時庹宁凡跟甲○○正在共同施打海
    洛因等語（見警卷第九頁反面），依其二人於警訊所述之內容，被告甲○○與證
    人庹宇凡確有共同施用海洛因，則證人庹宇凡拿錢予被告即可能如被告所辯係出
    於共同出資購買海洛因，又證人章新龍於偵查中雖亦證稱：庹宇凡有向甲○○買
    海洛因，．．就是被告查獲庹宇凡被告查針筒內所遺液體．．．一千元有當場拿
    給甲○○等語（見偵查卷第十三頁），惟依其所述，庹宇凡拿錢予被告後即在場
    施用完畢，此與上開所述二人共同出資購買海洛因施用之情節相同，參之證人庹
    宇凡於本院審理中復證述稱：被查獲當天是到被告家中一同施用海洛因，每人各
    出五百元，之前至被告家中施用過三次．．．．每次施用都有出錢，我們各出一
    半錢等語（本院九十年十一月十五日審判筆錄），其所證述之內容與其於警訊時
    所述亦有出入，且益足證被告所辯其與證人庹宇凡係一同出資購買海洛因施用應
    足採信，又本件所查扣之上開海洛因一包（重約二公克）數量不多，而殘留有海
    洛因殘渣之夾鏈袋十二個、使用過注射針筒二支等，係施用後所遺，均與販賣海
    洛因之犯行無關，此外本件亦未查獲被告持有任何供分裝或販賣安非他命之器具
    ，自難僅以上開證人庹宇凡、章新龍於警訊及偵查中之證述即認被告有販賣海洛
    因予證人庹宇凡，被告所辯未販賣海洛因命等語尚足採信；此外，復查無其他證
    據足資證明被告有何販賣海洛因安非他命之犯行，被告犯罪尚屬不能證明，核之
    上開說明，自應諭知無罪之判決。
據上論斷，應依刑事訴訟法第三百零一條第一項，判決如主文。
中    華    民    國      九十    年    十一      月      二十二        日
                                  臺灣高雄地方法院刑事庭
                                      法  官    林 俊寬
右正本證明與原本無異。
如不服本判決，應於判決送達後十日內，向本院提出上訴狀。
                                      書記官    李 文 廣
中    華    民    國      九十    年    十一      月      二十二        日


司法院資訊處製作；財團法人民間司法改革基金會備份。
